# 关于审计调整

提问人：whx669 时间：2012-12-04 17:25:12
请问在什么情况下，需要对上年度的审计报告进行调整，也就是要对本年度的审计报告的期初数进行调整。

回答人：chenyiwei
首先更正一下：需要更正的首先应该是以前年度的财务报表。这主要取决于相关差错的重大性程度。《讲解 2010 》第 29 章第四节对于判断差错重大性的问题有相关指引供参考。 对于上市公司，如涉及更正前期财务报告的，应按《公开发行证券的公司信息披露编报规则第 19 号—财务信息的更正及相关披露》（证监会计字[2003]16号）规定的程序办理，并履行重大事项临时公告程序。 被审计单位管理层更正财务报告后，审计报告的重新出具问题，按照《中国注册会计师审计准则第 1332 号——期后事项（ 2010 年 11 月 1 日修订）》第四章第三节“注册会计师在财务报表报出后知悉的事实”处理。